【裁判字號】    95,訴,83
【裁判日期】    950222
【裁判案由】    毒品危害防制條例
【裁判全文】
臺灣基隆地方法院刑事判決                95年度訴字第83號
公  訴  人  臺灣基隆地方法院檢察署檢察官
被      告  甲○○
                      樓
                    （另案在臺灣基隆監獄基隆分監執行中）
上列被告因違反毒品危害防制條例案件，經檢察官提起公訴（94
年度毒偵字第2913號），本院合議庭裁定由受命法官獨任進行審
判，經改依簡式審判程序審理後判決如下︰
    主  文
甲○○施用第一級毒品，累犯，處有期徒刑拾月。扣案之第一級
毒品海洛因（淨重零點貳捌公克）沒收銷燬之。
    事  實
一、甲○○前因施用毒品案件，經臺灣板橋地方法院裁定送觀察
    勒戒後，認無繼續施用毒品之傾向，由臺灣板橋地方法院檢
    察署檢察官於民國89年3 月31日，以89年度毒偵字第2796號
    為不起訴處分確定。又因施用毒品案件，經臺灣板橋地方法
    院裁定送觀察勒戒後，認有繼續施用毒品之傾向，再由同院
    裁定送強制戒治，並判處有期徒刑6 月確定。再因施用毒品
    案件，經臺灣板橋地方法院判處有期徒刑9 月確定。強制戒
    治部分於92年10月20日執行完畢，接續執行上開2 案件，於
    93年9 月27日假釋出監，93年12月27日假釋期滿未經撤銷假
    釋，未執行之刑以已執行論，而視為執行完畢。復因施用毒
    品案件，經臺灣板橋地方法院於94年5 月31日，以94年度訴
    字第626 號判處有期徒刑10月，該判決於94年6 月20日確定
    （現執行中）。另因竊盜及搶奪案件，經本院判處有期徒刑
    4 月、7 月，應執行有期徒刑1 年（尚未確定）。詎其猶未
    戒斷毒癮，於強制戒治執行完畢後之5 年內，又基於施用第
    一級毒品海洛因之犯意，於94年10月5 日下午3 時許，在臺
    北縣瑞芳鎮○○○○路106 巷1 之2 號7 樓住處，以將第一
    級毒品海洛因摻水注入注射針筒，再施打血管之方式，施用
    第一級毒品海洛因1 次。嗣為警於94年10月6 日下午6 時 5
    分許，在臺北縣瑞芳鎮○○○○路106 巷口查獲，並扣得第
    一級毒品海洛因（淨重0.28 公克）。
二、案經基隆市警察局第三分局移送臺灣基隆地方法院檢察署檢
    察官偵查後起訴。
    理  由
壹、程序事項
    本件被告甲○○所犯者非為死刑、無期徒刑、最輕本刑為 3
    年以上有期徒刑之罪或高等法院管轄第一審案件，其於準備
    程序進行中，先就被訴事實為有罪之陳述，經告知其簡式審
    判程序之旨，並聽取公訴人、被告之意見後，本院業已依刑
    事訴訟法第273 條之1 第1 項之規定，裁定由受命法官獨任
    以簡式審判程序進行本案之審理。
貳、實體事項
一、上開犯罪事實有下列證據足以證明：
  (一)被告之供述：
    上揭事實，業據被告於本院準備程序及審理中坦承不諱，其
    自白核與下列事證相符，可以採信。
  (二)台灣尖端先進生技醫藥股份有限公司濫用藥物檢驗報告1 紙
    ：
    被告為警查獲後所採集之尿液，經以氣相層析質譜儀法為確
    認檢驗，結果呈嗎啡、可待因之陽性反應。
  (三)扣案之白色粉末（淨重0.28公克）及法務部調查局95年1 月
    6 日調科壹字第320003288 號鑑定通知書1 紙：
    扣案之白色粉末經送法務部調查局鑑定結果，含有第一級毒
    品海洛因成分。
  (四)臺灣高等法院被告前案紀錄表1 份：
    被告因施用毒品案件，經執行強制戒治，於92年10月20日執
    行完畢。
二、論罪科刑之理由：
  (一)按海洛因係毒品危害防制條例第2 條第2 項第1 款所定之第
    一級毒品，被告予以施用，核其所為，係犯毒品危害防制條
    例第10條第1 項之施用第一級毒品罪。又被告因施用而持有
    第一級毒品海洛因，其持有第一級毒品之低度行為應為施用
    第一級毒品之高度行為所吸收，不另論罪。
  (二)按犯罪事實應依證據認定之，無證據不得認定犯罪事實；又
    被告之自白，不得作為有罪判決之唯一證據，仍應調查其他
    必要之證據，以察其是否與事實相符，刑事訴訟法第154 條
    第2 項、第156 條第2 項定有明文。公訴人依據被告之自白
    ，認被告自94年6 月1 日起至同年10月5 日下午3 時許止，
    連續施用第一級毒品海洛因，然查除被告於本院自白施用第
    一級毒品之時間，有上揭驗尿報告可佐外，其餘被告自白施
    用第一級毒品海洛因部分，均查無補強證據足以為憑，揆諸
    上開規定，自無從認定被告有公訴意旨所指此部分之施用毒
    品犯行，惟公訴人既認此部分與前開論罪科刑部分有連續犯
    裁判上一罪關係，爰不另為無罪之諭知。
  (三)被告曾受如事實欄所載有期徒刑之執行完畢，於5 年以內再
    犯本件有期徒刑以上之罪，為累犯，應依法加重其刑。
  (四)爰審酌被告有施用毒品前科，猶不知悔改，雖施用毒品係戕
    害自身健康，對社會危害不大，然其一再施用毒品，顯未有
    戒斷毒品之決心，暨其自我麻醉之動機、行為之手段、所生
    危害與犯後態度等一切情狀，量處如主文所示之刑。
三、沒收：
    扣案之白色粉末（淨重0.28公克）含有第一級毒品海洛因，
    業如前認定，爰依法宣告沒收銷燬之。
四、應適用之法條：
    刑事訴訟法第273 條之1 第1 項、第310 條之2 、第454 條
    第1 項、第299 條第1 項前段，毒品危害防制條例第10條第
    1 項、第23條第2 項、第18條第1 項前段，刑法第11條、第
    47條。
五、對於本件判決如有不服，得自收受送達後10日內，向本院提
    出上訴書狀，上訴於臺灣高等法院。
本案經檢察官乙○○到庭執行職務。
中    華    民    國    95    年    2    月    22    日
                  刑事第二庭法  官  劉桂金
以上正本證明與原本無異。
對於本件判決如有不服，應於收受送達後10日內，向本院提出上
訴書狀，上訴於臺灣高等法院，並按他造當事人之人數附具繕本
。
中    華    民    國    95    年    2    月    27    日
                            書記官  丁文宏
附錄論罪法條：
毒品危害防制條例第10條第1項：
施用第1 級毒品者，處6 月以上5 年以下有期徒刑。


司法院資訊處製作；財團法人民間司法改革基金會備份。
